臺灣高等法院高雄分院刑事判決　　　　96年度上易字第1019號
上　訴　人
即　被　告　甲○○
上列上訴人因竊盜案件，不服臺灣高雄地方法院96年度易字第21
05號中華民國96年8 月27日第一審判決（起訴案號：臺灣高雄地
方法院檢察署96年度偵字第13343 號），提起上訴，本院判決如
下：
    主  文
上訴駁回。
甲○○緩刑參年。
    事  實
一、甲○○與曾世佟（已經原審判處有期徒刑10月確定）共同基
    於意圖為自己不法所有之犯意聯絡，於民國96年5 月3 日下
    午15時許，由甲○○駕駛其所有車牌號碼7M-6533 號自小貨
    車，並攜帶其所有客觀上足供為兇器使用乙炔切割器1 組（
    含乙炔氣筒1 筒、氮氣筒1 筒）、六角扳手及鐵棒各1 支，
    而曾世佟則駕駛甲○○所有之車牌號碼YK-4341 號自小貨車
    ，2 人同時駕駛上開車輛前往高雄縣燕巢鄉水利署南區水資
    源局阿公店水庫管理中心，於96年5 月3 日15時50分，由曾
    世佟在旁把風，甲○○持上開乙炔切割器及六角扳手燒開或
    破壞護欄螺絲方式，竊取該水庫之「分水閘門爬梯不銹鋼護
    欄」（價值約新台幣40,000元），得手後，旋為該處保全人
    員邱屏璋發覺報警當場查獲，並扣得甲○○所有供犯罪用之
    乙炔切割器1 組（含乙炔氣筒1 筒、氮氣筒1 筒）、六角扳
    手及鐵棒各1 支。
二、案經高雄縣政府警察局岡山分局報請臺灣高雄地方法院檢察
    署檢察官偵查起訴。
    理  由
一、按除被告所犯為死刑、無期徒刑、最輕本刑為3 年以上有期
    徒刑之罪或高等法院管轄第一審案件者外，於前條第1 項程
    序進行中，被告先就被訴事實為有罪之陳述時，審判長得告
    知被告簡式審判程序之旨，並聽取當事人、代理人、辯護人
    及輔佐人之意見後，裁定進行簡式審判程序，刑事訴訟法第
    273 條之1 第1 項定有明文。本件經被告甲○○同意，適用
    簡式審判程序，因此依同法第273 條之2 之規定，不受第15
    9 條第1 項、第161 條之2 、第161 條之3 、第163 條之1
    及第164 條至第170 條規定之限制，核此敘明。
二、上訴人即被告甲○○與曾世佟於上揭時、地竊盜之事實，業
    據被告甲○○於警詢、偵查、原審及本院審理時供認不諱，
    核與共犯曾世佟供述之情節相符，且與證人即阿公店水庫管
    理中心工程員蘇國貞、保全人員邱屏璋於警詢證述情節亦相
    符，並有贓物認領保管單、扣押物品目錄表、現場照片19幀
    在卷可參，及扣案之乙炔切割器1 組（含乙炔氣筒1 筒、氮
    氣筒1 筒）、六角扳手及鐵棒各1 支可資佐證，足證被告甲
    ○○之自白與事實相符。本件事證明確，被告甲○○共同竊
    盜犯行，堪以認定。
三、按刑法第321 條第1 項第3 款之攜帶兇器竊盜罪，係以行為
    人攜帶兇器竊盜為其加重條件，此所謂兇器，其種類並無限
    制，凡客觀上足對人之生命、身體、安全構成威脅，具有危
    險性之兇器均屬之，且祇須行竊時攜帶此種具有危險性之兇
    器為已足，並不以攜帶之初有行兇之意圖為必要。被告甲○
    ○與曾世佟攜帶乙炔切割器1 組（含乙炔氣筒1 筒、氮氣筒
    1 筒）進而持以切割燒開上開屬金屬材質，有上開不銹鋼護
    欄受乙炔切割器燒開照片2 張在卷可參（見警卷第34頁），
    是此等乙炔切割器極易用以傷人；又扣案之扣案六角扳手及
    鐵棒各1 支，經原審當庭勘驗結果：鐵棒長約67.5公分，為
    實心，呈圓狀，直徑約2 公分；六角扳手長約35公分，為鐵
    製物品，其中一端呈圓狀，直徑約5.2 公分，另一端呈圓狀
    ，直徑約4 公分（見原審96年8 月13日審判筆錄暨照片2 幀
    附於原審卷第38頁、第42頁），是被告甲○○持以行竊之乙
    炔切割器1 組（含乙炔氣筒1 筒、氮氣筒1 筒）、六角扳手
    及鐵棒各1 支，若持之對人攻擊，客觀上足對人之生命、身
    體、安全構成威脅，具有危險性，可供兇器使用，屬刑法第
    321 條第1 項第3 款所稱之兇器無誤。核被告甲○○所為，
    係犯刑法第321 條第1 項第3 款之攜帶兇器竊盜罪。被告甲
    ○○與曾世佟就上開竊盜犯行，彼此間互有犯意聯絡與行為
    分擔，應依刑法第28條之規定，論以共同正犯。
四、原判決就被告甲○○部分，以被告甲○○罪證明確，因予適
    用刑法第28條、第321 條第1 項第3 款，刑法施行法第1 條
    之1 （贅引）之規定，並審酌被告甲○○不思以正當方式取
    得財物，竟貪圖私慾，持兇器竊取財物，對於他人之財產安
    全及社會治安之維護，危害甚鉅，惡行非輕，惟念及被告甲
    ○○犯罪後坦承犯行、其犯罪動機、手段等一切情狀，量處
    有期徒刑8 月；又敘明本案扣案之乙炔切割器1 組（含乙炔
    氣筒1 筒、氮氣筒1 筒）、六角扳手及鐵棒各1 支，係被告
    甲○○所有，供其等為本件竊盜犯行所用之物，業經被告供
    承無訛，均依刑法第38條第1 項第2 款之規定，併予宣告沒
    收之。其認事用法核無違誤，所處之刑亦屬允當。被告甲○
    ○上訴意旨，以量刑過重為由，指摘原判決該部分不當，為
    無理由，應予駁回。但查：被告甲○○未曾受有期徒刑以上
    刑之宣告，有卷內被告前科表可查，經此偵、審程序教訓，
    應知所警惕諒無再犯之虞，且被告尚有年邁父、母，大陸配
    偶（未取得工作權）、幼女（90年9 月間出生）均賴其扶養
    、照顧，有戶籍謄本1 份在本院卷第6 頁至第8 頁足憑，參
    以本件竊得之贓物已發回被害人，有贓物認領保管條在偵查
    卷第26頁可考，本院認所宣告之刑，以暫不執行為適當，併
    諭知緩刑3 年，以勵自新。
據上論斷，應依刑事訴訟法第368 條，刑法第74條第1 項第1 款
，判決如主文。
本案經檢察官蔡國禎到庭執行職務。
中　　華　　民　　國　　96　　年　　12　　月　　10　　日
                  刑事第二庭  審判長法  官  林正雄
                                    法  官  陳啟造
                                    法  官  黃壽燕
以上正本證明與原本無異。
不得上訴。
中　　華　　民　　國　　96　　年　　12　　月　　10　　日
                                    書記官  梁雅華
附錄本判決論罪科刑法條：
中華民國刑法第321條
犯竊盜罪而有左列情形之一者，處6 月以上、5 年以下有期徒刑
：
一  於夜間侵入住宅或有人居住之建築物、船艦或隱匿其內而犯
    之者。
二  毀越門扇、牆垣或其他安全設備而犯之者。
三  攜帶兇器而犯之者。
四  結夥3 人以上而犯之者。
五  乘火災、水災或其他災害之際而犯之者。
六  在車站或埠頭而犯之者。
前項之未遂犯罰之。
